臺灣高等法院刑事裁定
109年度抗字第445號
抗  告  人  
即  受刑人  游欽麟



上列抗告人因聲請定應執行刑案件，不服臺灣桃園地方法院中華
民國109年2月29日裁定（108年度聲字第4795號），提起抗告，
本院裁定如下：
    主  文
抗告駁回。
    理  由
一、原裁定意旨略以：抗告人即受刑人甲○○因犯竊盜等案件，先
    後經判處如附表所示之刑，均經分別確定在案。又如附表所
    示罪刑中，雖有得易科罰金之罪，及不得易科罰金之罪，惟
    本件係聲請人依抗告人請求定執行刑而提出聲請，原審認檢
    察官就抗告人所犯如附表所示各罪定其應執行之刑之聲請為
    正當，爰定其應執行刑有期徒刑6年等語。
二、抗告意旨略以：法官量刑應符合比例原則，符合適當性、必
    要性及狹義比例原則，保障人民在法律地位之實質平等，請
    求法官妥為裁量，從輕量刑，以勵抗告人改過自新等語。
三、按裁判確定前犯數罪者，併合處罰之。但有下列情形之一者
    ，不在此限：（一）得易科罰金之罪與不得易科罰金之罪；
    前項但書情形，受刑人請求檢察官聲請定應執行刑者，依第
    51條規定定之。並數罪併罰，宣告多數有期徒刑者，於各刑
    中之最長期以上，各刑合併之刑期以下，定其刑期，但不得
    逾30年。且數罪併罰，有二裁判以上者，依刑法第51條之規
    定，定其應執行之刑，刑法第50條第1項但書第1款、第2項
    、第51條第5款及第53條分別定有明文。次按定應執行之刑
    ，應由犯罪事實最後判決之法院檢察官聲請該法院依上開規
    定裁定之，刑事訴訟法第477條第1項亦有明定。又按法院就
    自由裁量權之行使，除不得逾越法律所規定範圍之外部性界
    限外，另應受比例原則、公平正義原則之規範，謹守法律秩
    序之理念，體察法律之規範目的，使其結果實質正當，合於
    裁量之內部性界限，俾與立法本旨相契合。刑法第51條第5
    款規定數罪併罰，宣告多數有期徒刑者，應於各刑中之最長
    期以上，各刑合併之刑期以下，定其應執行之刑期，但不得
    逾30年，此即為外部性界限。是在數罪併罰有二裁判以上定
    其應執行刑時，自應受前揭外部性界限及內部性界限之拘束
    ，二者均不得有所逾越，至於在外部性界限及內部性界限範
    圍內之刑之量定，則為實體法上賦予法院得自由裁量之事項
    ，法院所為裁量如未逾越上開規定之外部界限、定應執行刑
    之恤刑目的及不利益變更禁止原則，又未濫用其職權，即難
    任意指為違法或不當（最高法院80年台非字第473號判例、9
    4年度台非字第233號判決、96年度台上字第7583號判決、97
    年度台上字第2017號判決、107年度台抗字第8號裁定意旨參
    照）。
四、經查：
（一）抗告人因犯竊盜等數罪，經臺灣士林地方法院、臺灣新北
      地方法院及臺灣桃園地方法院先後判處如附表所示之刑，
      均經分別確定在案，且抗告人所犯如附表編號2至14所示
      之各罪，其犯罪行為時均於如附表編號1所示判決確定日
      期（即民國107年10月2日）前所為；而抗告人所犯如附表
      編號1、3至6、8、14所示之罪，均係得易科罰金之罪，但
      如附表編號2、7、9至13所示之罪，均係不得易科罰金之
      罪，茲檢察官經抗告人請求就如附表所示各罪聲請合併定
      其應執行之刑，有臺灣桃園地方檢察署依102年1月23日修
      正之刑法第50條調查受刑人是否聲請定應執行刑調查表1
      紙（見臺灣桃園地方檢察署108年度執聲字第3357號卷第2
      頁）在卷可稽，核與上揭規定並無不合。進而，檢察官就
      抗告人如附表所示各罪所處之刑，聲請最後事實審之原審
      法院定其應執行刑（聲請書附表①編號1「犯罪日期」欄內
      應補充為「107年1月26日凌晨2時採尿前96小時許」等語
      ；②編號1「備註」欄內應補充為「士林地檢107年度執字
      第6073號（新北地檢107年度執助字第4569號）（已執畢
      ）」等語；③編號2「偵查（自訴）機關年度案號」欄內應
      補充為「新北地檢107年度偵字第11948號、第15928號、
      第17042號、第17976號、107年度偵緝字第1948號、第194
      9號」等語；④編號3「犯罪日期」欄內應修正為「106年8
      月29日」等語；⑤編號5「偵查（自訴）機關年度案號」欄
      內應補充為「新北地檢107年度偵字第18654號、第23105
      號、107年度偵緝字第2069號、第2070號、第2071號」等
      語；⑥編號6「犯罪日期」欄內應修正為「106年12月間某
      日至107年1月25日」等語；⑦編號7「偵查（自訴）機關年
      度案號」欄內應補充為「新北地檢107年度偵字第37679號
      、107年度偵緝字第3234號」等語；⑧編號7「確定判決案
      號」欄內應修正為「107年度審易字第3343號」等語；⑨編
      號8至9「偵查（自訴）機關年度案號」欄內應補充為「新
      北地檢107年度偵字第31106號、第31631號」等語；⑩編號
      10至11「偵查（自訴）機關年度案號」欄內應補充為「桃
      園地檢107年度偵字第18810號、107年度少連偵字第255號
      」等語；⑪編號13「偵查（自訴）機關年度案號」欄內應
      補充為「桃園地檢108年度偵字第9739號、108年度少連偵
      緝字第5號」等語；⑫編號13「確定判決判決確定日期」欄
      內應修正為「108年8月17日」等語），經原審法院認聲請
      為正當，就如附表各編號所示之罪，定其應執行刑有期徒
      刑6年。其次，原裁定所定之應執行刑，分別係在各宣告
      有期徒刑之最長期（即8月）以上，各刑合併之刑期（即8
      年）以下，其中如附表編號2、10至11所示之罪，雖曾經
      法院分別以判決定應執行有期徒刑1年6月、1年確定（詳
      如附表編號2、10至11備註欄所示），然核原裁定除未逾
      越刑法第51條第5款之外部性界限外，亦低於如附表編號2
      、10至11所示之罪經定執行刑之有期徒刑1年6月、1年與
      如附表編號1、3至9、12至14所示宣告刑之加總（即6年11
      月），並無違反內部性界限或不利益變更禁止原則，或有
      何明顯過重而違背比例原則或公平正義之情形，即核屬法
      院裁量職權之適法行使，自無違誤。
（二）抗告意旨雖辯稱：請求法官妥為裁量，從輕量刑，以勵抗
      告人改過自新云云。惟查，經審酌卷存事證及抗告人所犯
      數罪次數、各罪之侵害法益、個別罪質內容、各罪犯罪情
      節、對其犯罪應予之整體非難評價等一切情狀，認原審所
      定應執行刑，已屬適度減輕抗告人之刑期，尚未逾越法律
      所規定之範圍，亦無明顯過重而違背比例原則或公平正義
      之情形，與刑罰經濟、刑法定應執行刑之恤刑考量等法律
      規範目的均無違背，核屬原審法院定刑職權之適法行使，
      於法並無違誤。是抗告人所辯，未能採信。
五、綜上所述，原審所為定應執行刑之裁定，與法並無不合。抗
    告人之抗告意旨係就原審裁量權之適法行使，徒憑己意而為
    指摘，為無理由，應予駁回。
據上論斷，依刑事訴訟法第412條，裁定如主文。 
中　　華　　民　　國　　109 　年　　3 　　月　　27　　日
                    刑事第九庭  審判長法　官  潘翠雪
                                      法　官  林庚棟
                                      法　官  葉力旗
以上正本證明與原本無異。
如不服本裁定，應於收受送達後五日內向本院提出抗告狀。
                                      書記官  王心琳
中　　華　　民　　國　　109 　年　　3 　　月　　27　　日
附表：
編         號  1 2 3 罪         名  毒品危害防制條例 竊盜 傷害 宣    告    刑  有期徒刑3月 有期徒刑7月(3次) 有期徒刑8月 有期徒刑3月 犯  罪  日  期  107年1月26日凌晨2時採尿前96小時許 107年1月25日、107年2月12日 106年8月29日  偵查(自訴)機關年度案號  士林地檢107年度毒偵字第403號 新北地檢107年度偵字第11948號、第15928號、第17042號、第17976號、107年度偵緝字第1948號、第1949號 新北地檢107年度偵字第1059號 最後事實審 法    院 士林地院 新北地院 新北地院  案    號 107年度湖簡字第330號 107年度審易字第1904號 107年度審易字第2549號  判決日期 107年9月10日 107年8月31日 107年11月23日 確定判決 法    院 士林地院 新北地院 新北地院  案    號 107年度湖簡字第330號 107年度審易字第1904號 107年度審易字第2549號  判決確定日期 107年10月2日 107年10月9日 108年1月3日 是否得易科罰金  是 否 是 備           註  士林地檢107年度執字第6073號（新北地檢107年度執助字第4569號）（已執畢） 1.新北地檢107年度執字第16343號 2.編號2案件，經臺灣新北地方法院以107年度審易字第1904號判決應執行有期徒刑1年6月確定 新北地檢108年度執字第1985號                
編         號  4 5 6 罪         名  過失傷害 竊盜 槍砲彈藥刀械管制條例 宣    告    刑  有期徒刑3月 有期徒刑3月 有期徒刑4月 犯  罪  日  期  106年9月19日 107年1月24日 106年12月間某日至107年1月25日  偵查(自訴)機關年度案號  新北地檢107年度調偵字第1039號 新北地檢107年度偵字第18654號、第23105號、107年度偵緝字第2069號、第2070號、第2071號 士林地檢107年度偵字第2645號 最後事實審 法    院 新北地院 新北地院 士林地院  案    號 107年度交簡字第3704號 107年度審易字第2263號 107年度審簡字第1061號  判決日期 107年11月29日 108年2月14日 107年12月19日 確定判決 法    院 新北地院 新北地院 士林地院  案    號 107年度交簡字第3704號 107年度審易字第2263號 107年度審簡字第1061號  判決確定日期 108年1月4日 108年3月19日 108年4月8日 是否得易科罰金  是 是 是 備           註  新北地檢108年度執字第1012號 新北地檢108年度執字第7448號 士林地檢108年度執字第2843號（新北地檢108年度執助字第2221號）                
編         號  7 8 9 罪         名  竊盜 竊盜 竊盜 宣    告    刑  有期徒刑7月 有期徒刑4月 有期徒刑8月 犯  罪  日  期  107年1月11日 107年6月4日 107年5月6日  偵查(自訴)機關年度案號  新北地檢107年度偵字第37679號、107年度偵緝字第3234號 新北地檢107年度偵字第31106號、第31631號  最後事實審 法    院 新北地院 新北地院   案    號 107年度審易字第3343號 107年度審易字第2958號   判決日期 108年1月23日 108年1月25日  確定判決 法    院 新北地院 新北地院   案    號 107年度審易字第3343號 107年度審易字第2958號   判決確定日期 108年5月16日 108年5月23日  是否得易科罰金  否 是 否 備           註  新北地檢108年度執字第9302號 新北地檢108年度執字第8425號 新北地檢108年度執字第8426號                
編         號  10 11 12 罪         名  竊盜 竊盜 竊盜 宣    告    刑  有期徒刑7月 有期徒刑7月 有期徒刑8月 犯  罪  日  期  107年5月5日 107年5月9日 107年2月12日  偵查(自訴)機關年度案號  桃園地檢107年度偵字第18810號、107年度少連偵字第255號  新北地檢107年度偵字第36625號 最後事實審 法    院 桃園地院  新北地院  案    號 107年度審易字第2950號  108年度審易字第919號  判決日期 108年5月23日  108年6月14日 確定判決 法    院 桃園地院  新北地院  案    號 107年度審易字第2950號  108年度審易字第919號  判決確定日期 108年6月20日  108年7月16日 是否得易科罰金  否  否 備           註  1.桃園地檢108年度執字第10216號 2.編號10至11案件，經臺灣桃園地方法院以107年度審易字第2950號判決應執行有期徒刑1年  新北地檢108年度執字第11826號                
編         號  13 14 （以下空白） 罪         名  竊盜 竊盜  宣    告    刑  有期徒刑7月 有期徒刑3月  犯  罪  日  期  107年5月5日 107年6月3日   偵查(自訴)機關年度案號  桃園地檢108年度偵字第9739號、108年度少連偵緝字第5號 桃園地檢107年度偵字第20714號  最後事實審 法    院 桃園地院 桃園地院   案    號 108年度審易字第1050號 108年度審簡字第384號   判決日期 108年7月17日 108年7月30日  確定判決 法    院 桃園地院 桃園地院   案    號 108年度審易字第1050號 108年度審簡字第384號   判決確定日期 108年8月17日 108年8月30日  是否得易科罰金  否 是  備           註  桃園地檢108年度執字第13476號（新北地檢108年度執助字第3976號） 桃園地檢108年度執字第15618號